【裁判字號】    99,聲,967
【裁判日期】    991231
【裁判案由】    聲明異議
【裁判全文】
臺灣高等法院臺南分院刑事裁定           99年度聲字第967號
聲明異議人
即 受 刑人  曾主煌
上列聲明異議人即受刑人因槍砲彈藥刀械管制條例案件，對於臺
灣臺南地方法院檢察署檢察官執行之指揮（99年度執字第5963號
，99年10月21日之執行傳票誤載為99執更字第1924號），聲明異
議，本院裁定如下：
    主  文
聲明異議駁回。
    理  由
一、聲明異議意旨略以：聲明人即受刑人曾主煌因涉犯槍砲彈藥
    刀械管制條例案件，經台灣台南地方法院(下稱台南地院)99
    年度重訴字第2號、台灣高等法院台南分院(下稱本院)99年
    度上訴字第648號判決，目前關於槍砲彈藥刀械管制條例第8
    條第1項未經許可，改造可發射子彈具殺傷力之改造手槍罪
    部分，已於民國99年9月30日聲明上訴在卷。換言之，除關
    於槍砲彈藥刀械管制條例第12條第1項未經許可，改造具有
    殺傷力子彈部分因業於99年8月4日撤回上訴而告確定外，其
    餘槍砲彈藥刀械管制條例第8條第1項未經許可，改造可發射
    具殺傷力改造手槍罪部分，仍於上訴審理而未確定，顯非適
    於執行之標的。故台灣台南地方法院檢察署(下稱台南地檢
    署) 執行命令以被告曾主煌涉犯槍砲彈藥刀械管制條例案件
    ，應執行有期徙刑6年，併科罰金新台幣(下同)12萬元如易
    科勞役以新台幣一千元折算一日，顯將尚未確定之未經許可
    ，改造可發射子彈具殺傷力改造槍枝部分併予執行，容有疏
    誤，爰依法具狀聲明異議云云。
二、經查：
(一)本件聲明異議人曾主煌因槍砲彈藥刀械管制條例案件，經台
    南地院於99年5月4日以99年度重訴字第2號刑事判決，認聲
    明人應成立「製造可發射子彈具殺傷力之改造手槍」及「製
    造可發射子彈」二罪，各判處有期徒刑5年6月，併科罰金10
    萬元；及有期徒刑1年6月，併科罰金4萬元，並定應執行有
    期徒刑6年，併科罰金新臺幣12萬元，罰金如易服勞役，以
    新臺幣1000元折算1日，聲明人不服而提起上訴。
(二)惟其中檢察官起訴被告涉犯【改造具有殺傷力之子彈罪】，
    經原審法院判處有期徒刑1年6月，併科罰金4萬元部分，被
    告提起上訴後，於本院99年度上訴字第648號案件審理期間
    ，已撤回該部分之上訴而告確定，是本院99年度上訴字第64
    8號，僅就被告上訴之製造可發射子彈具有殺傷力之手槍罪
    部分為審理，業經本院99年9月14日99年度上訴字第648號判
    決理由甲程序方面、壹論述明確。嗣本院即於99年10月11日
    以99南分院鼎刑闕99上訴648字第5741號函送台灣高等法院
    台南分院檢察署(下稱台南高檢署)，就被告「改造具有殺傷
    力之子彈罪」，業經撤回上訴而確定部分，先予執行；台南
    高檢署復於99年10月12日以檢元字第0990000656號函請台南
    地檢署，就被告被訴「改造具有殺傷力之子彈罪」，業經撤
    回上訴確定部分，先予執行；另敘明被告「製造可發射子彈
    具有殺傷力之改造手槍罪」部分上訴三審中等語(見台南地
    檢署99年執字第5963號卷第1頁)。台南地檢署雖於99年10月
    21日之執行傳票命令「應執行刑罰」欄記載:有期徒刑6年，
    併科罰金新台幣12萬元，如易服勞役，以新台幣折算1日等
    語(見本院卷第4頁)。惟台南地檢署嗣於99年12月13日即以
    南檢欽丁99執5963字第78027號函，通知被告「台端未經許
    可，製造可發射子彈具殺傷力之改造手槍部分，尚未確定，
    此部分尚未執行；惟台端未經許可，製造具有殺傷力之子彈
    部分，台灣台南地方法院判處有期徒刑一年六月，併科罰金
    新台幣4萬元部分，業經台端於99年8月4日撤回上訴確定，
    請儘速到案執行」、「該署99年10月21日寄發99執更字第19
    24號刑期6年之傳票係錯誤，業已重新寄發99年執字第5963
    號刑期1年6月，併科罰金4萬元，應到日期為99年11月29日
    之傳票」等語。聲明人於99年11月4日猶以前開事由聲明異
    議，顯有誤解。
(三)況按受刑人或其法定代理人或配偶以檢察官執行之指揮為不
    當者，得向諭知該裁判之法院聲明異議，固為刑事訴訟法第
    484條所明定。但該條所稱「諭知該裁判之法院」，乃指對
    被告之有罪判決，於主文內實際宣示其主刑、從刑之裁判而
    言，若判決主文並未諭知主刑、從刑，係因被告不服該裁判
    ，向上級法院提起上訴，而上級法院以原審判決並無違誤，
    上訴無理由，因而維持原判決諭知「上訴駁回」者，縱屬確
    定之有罪判決，但因對原判決之主刑、從刑未予更易，其本
    身復未宣示如何之主刑、從刑，自非該條所指「諭知該裁判
    之法院」(最高法院79年度台聲字第19號判例參照)。查本件
    檢察官起訴被告「製造可發射子彈具有殺傷力之改造手槍罪
    」部分，經台南地院以99年度重訴字第2號判處有期徒刑5年
    6月，併科罰金10萬元部分。經本院審理後，於99年9月14日
    99年度上訴字第648號刑事判決，以上訴無理由而宣示「上
    訴駁回」，並未諭知裁判之主刑、從刑，此有前開判決書及
    台灣高等法院被告前案紀錄表在卷可稽。依前揭說明，聲明
    異議人如對檢察官此部分執行之指揮，認為不當，而有向該
    諭知裁判之法院聲明異議必要，應向臺南地院為之，始稱適
    法，乃聲明人逕向本院聲明異議，自非適法，應予駁回。
三、據上論斷，依刑事訴訟法第486條，裁定如主文。
中    華    民    國    99    年    12    月    31    日
                  刑事第六庭    審判長法  官  董武全
                                      法  官  孫玉文
                                      法  官  賴純慧
以上正本證明與原本無異。
如不服本裁定，應於收受本裁定後五日內向本院提出抗告狀。
                                      書記官  蔡宜均
中    華    民    國    99    年    12    月    31    日

司法院資訊處製作；財團法人民間司法改革基金會備份。
